【裁判字號】    92,訴,275
【裁判日期】    920331
【裁判案由】    違反槍砲彈藥刀械管制條例
【裁判全文】
臺灣臺南地方法院刑事判決                          九十二年度訴字第二七五號
    公  訴  人  臺灣臺南地方法院檢察署檢察官
    被      告  乙○○
    指定辯護人  本院公設辯護人  甲○○
右列被告因槍砲彈藥刀械管制條例案件，經檢察官提起公訴（九十一年度偵字第一三
０六一號），本院判決如左：
    主  文
乙○○未經許可寄藏手槍，處有期徒刑伍年貳月，併科罰金新台幣拾萬元，罰金如易
服勞役，以參佰元折算壹日。扣案制式手槍壹枝（槍枝管制編號000000000
0號、含彈匣壹個）沒收。
    事  實
一、乙○○於民國（下同）八十七年二月間，在台南市○○路後甲圓環附近，收受吳
    金科（已死亡，另經檢察官為不起訴處分）所交付予其之美國ＳＭＩＴＨ＆ＷＥ
    ＳＳＯＮ廠製ＭＯＤＥＬ五九０四型口徑九ＭＭ制式半自動手槍一枝（含彈匣一
    個）及供該手槍使用之制式子彈九顆，乙○○明知上開槍、彈係違禁物，竟未經
    許可，將該槍枝及子彈藏放在其位於台南縣仁德鄉○○○街一六四號住處之圍牆
    外。嗣於九十一年十二月十一日凌晨二時許，因乙○○酒後自外返家時發現其妻
    未在家中，遂心生不滿，而在其住處持上開手槍並填裝子彈，連續對空擊發，俟
    將九發子彈全數擊發後，方為罷手，經台南縣警察局歸仁分局巡邏員警據報到場
    處理，乙○○見狀便將該槍枝丟棄在其住處之圍牆外，員警逮捕乙○○後，即會
    同乙○○住處之大樓保全人員在乙○○住處前與花圃內各查獲已擊發之彈殼七顆
    及二顆，並於乙○○住處之圍牆外查獲上開手槍一枝（含彈匣一個），而查悉上
    情。
二、案經台南縣警察局歸仁分局報請臺灣台南地方法院檢察署檢察官偵查起訴。
    理  由
一、訊據被告乙○○對於右開事實均供承不諱，而其於九十一年十二月十一日凌晨二
    時許，持上開槍、彈射擊之事實，亦據證人即被告住處大樓保全人員林振春、大
    樓住戶翁順哲及林玉雪於警訊時證述在卷，核與被告所述相符，並有手槍一枝（
    含彈匣一個）及彈殼九顆扣案可資佐證，而扣案之槍、彈經送請鑑定，依內政部
    警政署刑事警察局九十二年二月六日刑鑑字第０九一０三三一０一五號槍彈鑑驗
    書所載之鑑驗結果為：送鑑手槍壹枝（槍枝管制編號0000000000），
    認係美國ＳＭＩＴＨ＆ＷＥＳＳＯＮ廠製ＭＯＤＥＬ五九０四型口徑九ＭＭ制式
    半自動手槍，機械性能良好，可擊發口徑九ＭＭ制式子彈，認具殺傷力；送鑑彈
    殼九顆認均係已擊發口徑九ＭＭ制式彈殼，經試射彈殼比對結果，其彈底特徵紋
    痕均相吻合，認均係由該槍枝所擊發，有該槍、彈鑑驗書一份附卷可証，另經警
    方以鋁座採集被告左、右手虎口之檢體二件送該內政部警政署刑事警察局檢驗結
    果，被告之右手虎口檢出火藥射擊殘跡之特性金屬元素鋇—鉛—銻成分，亦有該
    局九十一年十二月二十四日刑鑑字第０九一０三三一三四二號鑑驗通知書一紙附
    卷可參，足證被告當時確有以右手持槍射擊無誤，本案事證明確，被告犯行足以
    認定。
二、核被告未經許可受友人之託寄藏制式手槍一支，係犯槍砲彈藥刀械管制條例第七
    條第四項之未經許可寄藏手槍罪。另被告同時未經許可寄藏制式子彈九發，係犯
    同法第十二條第四項之未經許可寄藏子彈罪。被告未經許可同時寄藏制式手槍及
    制式子彈犯行，係以一寄藏行為，同時侵害數法益，屬一行為觸犯數罪名之異種
    想像競合犯，應依刑法第五十五條前段規定，從一重之槍砲彈藥刀械管制條例第
    七條第四項之未經許可寄藏手槍罪論處。爰審酌被告之素行、犯罪之動機、目的
    、手段、所生危害、犯後供承犯行態度良好等一切情狀，量處如主文所示之刑，
    罰金部分併諭知易服勞役之折算標準，以資懲儆。扣案之手槍一把（含彈匣一個
    ，槍枝管制編號：0000000000號），係違禁物，爰依刑法第三十八條
    第一項第一款宣告沒收。另彈殼九顆，係被告擊發子彈後遺留之彈殼，無殺傷力
    ，且非違禁物，爰不另諭知宣告沒收。另查被告於受託寄藏槍、彈後，槍砲彈藥
    刀械管制條例第十九條有關犯同條例第七條之罪宣告強制工作之規定，業經立法
    院三讀通過刪除，並經總統於九十年十一月十四日公布，九十年十一月十六日生
    效，依刑法第二條第二項之規定，保安處分適用裁判時之法律，故本案自不得諭
    知被告令入勞動場所強制工作，附此敘明。
據上論斷，應依刑事訴訟法第二百九十九條第一項前段、槍砲彈藥刀械管制條例第七
條第四項、第十一條第四項、刑法第十一條前段、第二條第二項、第四十二條第二項
、第五十五條、第三十八條第一項第一款，罰金罰鍰提高標準條例第二條，判決如主
文。
本案經檢察官陳慧玲到庭執行職務。
中    華    民    國      九十二      年      三      月      三十一    日
                                      臺灣臺南地方法院刑事第七庭
                                              法  官  黃  光  進
右正本證明與原本無異。
如不服本判決，應於判決送達後十日內，向本院提出上訴狀。
                                              書記官  李  珍  瑩
中    華    民    國      九十二      年      三      月      三十一    日
附錄法條：
槍砲彈藥刀械管制條例第七條第四項
未經許可，持有、寄藏或意圖販賣而陳列第一項所列槍砲、彈藥者，處五年以上有期
徒刑，併科新台幣一千萬元以下罰金。
槍砲彈藥刀械管制條例第十二條第四項
未經許可，持有、寄藏或意圖販賣而陳列子彈者，處五年以下有期徒刑，併科新台幣
三百萬元以下罰金。


司法院資訊處製作；財團法人民間司法改革基金會備份。
